【裁判字號】    97,易,485
【裁判日期】    970602
【裁判案由】    竊盜等
【裁判全文】
臺灣臺南地方法院刑事判決               97年度易字第485號
公  訴  人  臺灣臺南地方法院檢察署檢察官
被      告  己○○
            黃士原
上列被告因竊盜等案件，經檢察官提起公訴（97年度偵字第3564
、3752號），被告二人就被訴事實均為有罪之陳述，本院裁定進
行簡式審判程序，判決如下：
    主  文
己○○犯如附表編號一至編號十六「己○○主文欄」所示之罪，
各處如附表編號一至編號十六「己○○主文欄」所示之刑，應執
行有期徒刑壹年陸月。扣案之利剪壹支、鐵條壹支、筆記本壹本
、雙面膠壹捲、偽造「七三一○─ＳＶ」號之汽車車牌貳面、偽
造數字「三」之汽車車牌貳面，均沒收。
黃士原犯如附表編號一至編號十六「黃士原主文欄」所示之罪，
各處如附表編號一至編號十六「黃士原主文欄」所示之刑，應執
行有期徒刑壹年。扣案之利剪壹支、鐵條壹支、筆記本壹本，均
沒收。
    事實及理由
一、犯罪事實：
    己○○基於偽造特許證之犯意，於民國九十七年一月初某日
    ，在臺南縣關廟鄉○○路二二九號，以厚紙板偽造完成「七
    三一○─ＳＶ」號汽車車牌，足以生損害於監理機關對車籍
    管理之正確性後，分別基於行使上開偽造特許證之犯意及與
    黃士原共同基於意圖為自己不法所有之犯意聯絡，於附表所
    示之日期，先由己○○向其友人黃耀煌借得車號六四二三─
    ＧＣ號自小客車（登記車主為林綢），私下將原車牌卸下，
    改懸掛上開偽造車牌後，再與不知偽造車牌情事之黃士原，
    共同駕駛懸掛上開偽造車牌之自小客車，分別於附表所示之
    時間，前往附表所示之地點，趁無人注意之際，由黃士原負
    責把風，己○○則持其所有、客觀上足供兇器使用之利剪及
    鐵條各一支，爬上各該處之電線桿，剪斷臺灣電力股份有限
    公司（下稱臺電公司）之電纜線後，再由黃士原收取掉落於
    地面之電纜線，兩人以此方式共同竊取如附表編號一至十五
    所示之電纜線得手（各次行竊時間、地點、所得財物如附表
    編號一至十五所示）。嗣於附表編號十六所示之時、地，己
    ○○與黃士原二人共同竊取該處電纜線時，為該處居民王春
    枝發現打電話報警，己○○與黃士原二人遂棄車逃逸而未得
    逞。警方據報抵達現場後，在上開自小客車內扣得渠二人竊
    得之電纜線五十二‧二公斤（已發還臺電公司）及己○○所
    有供其行竊電纜線所用之鐵條一支、記載行竊位置之筆記本
    一本、該車上懸掛之偽造「七三一○─ＳＶ」號車牌二面，
    並循線由車主黃耀煌處得知該車於附表編號十六所示之時間
    ，係由己○○、黃士原二人使用中，合理懷疑渠二人於附表
    編號十六所示之時地涉有竊盜電纜線犯行，對己○○、黃士
    原二人分別偵訊突破其心防後，己○○、黃士原二人始坦承
    犯行，並在警方未查知其另涉有附表編號一至十五所示竊盜
    電纜線犯行前，主動向警方坦承此部分犯行，帶同警方至附
    表編號一至十五所示行竊地點勘查採證，及前往臺南縣關廟
    鄉○○路二二九號起獲渠二人所竊得之電纜線三百一十三公
    斤（已發還臺電公司）、己○○所有供其行竊電纜線所用之
    利剪一支、供其行使偽造車牌所用之雙面膠一捲及偽造數字
    「三」之汽車車牌二面，而願意接受裁判。
二、證據名稱：
  (一)被告己○○、黃士原於警詢、偵查及本院審理時之自白。
  (二)證人王春枝於警詢、偵查之證述。
  (三)證人黃耀煌於警詢之證述。
  (四)證人甲○○於警詢、偵查中，及證人丙○○、庚○○、戊○
    ○於警詢之證述。
  (五)如附表編號一至十六所示各失竊電纜線之失竊現場調查報告
    表、附圖、現場照片。
  (六)贓物認領保管單二紙。
  (七)起獲贓物現場照片十二張、偽造車牌照片及現場照片。
  (八)扣案之利剪一支、鐵條一支、筆記本一本、雙面膠一捲、偽
    造「七三一○─ＳＶ」號之汽車車牌二面、偽造數字「三」
    之汽車車牌二面。
三、論罪科刑：
  (一)被告己○○偽造「七三一○─ＳＶ」號車牌後，分別於附表
    編號一至十六所示日期，駕駛懸掛上開偽造車牌之自小客車
    ，核其所為，係犯刑法第二百十六條、第二百十二條之行使
    偽造特許證罪，其偽造之低度行為，為行使之高度所吸收，
    不另論罪。又被告己○○所為如附表編號一、二所示；如附
    表編號三、四、五所示；如附表編號七、八所示；如附表編
    號十、十一、十二所示；如附表編號十四、十五、十六所示
    之各駕駛懸掛上開偽造車牌之自小客車，前往竊取臺電公司
    電纜線之行為，分別係一行使偽造車牌行為之持續實施，應
    各以行使偽造特許證一罪論處。
  (二)按竊盜或損壞電桿、電線、變壓器或其他供電設備者，依刑
    法之規定從重處斷，電業法第一百零五條定有明文。次按刑
    法第三百二十一條第一項第三款之攜帶兇器竊盜罪，係以行
    為人攜帶兇器竊盜為其加重條件，此所謂兇器，其種類並無
    限制，凡客觀上足對人之生命、身體、安全構成威脅，具有
    危險性之兇器均屬之，且祇須行竊時攜帶此種具有危險性之
    兇器為已足，並不以攜帶之初有行兇之意圖為必要（最高法
    院著有七十九年台上字第五二五三號判例意旨參照）。查被
    告己○○、黃士原二人用以行竊之利剪、鐵條各一支，均係
    金屬製品，質地堅硬，可持之傷害人之身體、生命，而對人
    之安全構成威脅，依上開判例意旨說明，該等工具顯具客觀
    危險性，自均屬兇器無訛。又被告二人所竊取臺電公司電線
    桿上之電纜線，係臺電公司輸電、配電所應用之設備，自屬
    電業法所稱之電線無訛。是核被告己○○、黃士原於附表編
    號一至十五之時地所為，係犯電業法第一百零五條之竊盜電
    線罪，應依刑法第三百二十一條第一項第三款之攜帶兇器竊
    盜罪從重處斷；渠二人於附表編號十六之時、地所為，係犯
    刑法第三百二十一條第二項、第一項第三款之攜帶兇器竊盜
    未遂罪。公訴意旨就被告二人所犯竊取臺電公司電纜線部分
    ，漏未論列電業法第一百零五條，尚有未合，應予補充，又
    該條之法律效果，仍係依刑法之規定處斷，是本院縱未告知
    電業法第一百零五條罪名，對被告二人之防禦權亦不生影響
    ，併此敘明。
  (三)被告己○○、黃士原二人就附表編號一至十五所示之十五件
    攜帶兇器竊盜電線既遂犯行及附表編號十六所示之攜帶兇器
    竊盜未遂犯行，有犯意之聯絡及行為之分擔，應論以共同正
    犯。又被告己○○所為前揭八件行使偽造特許證犯行（附表
    編號一、二；編號三、四、五；編號七、八；編號十、十一
    、十二；編號十四、十五、十六之偽造特許證犯行，應僅各
    論以一罪）及被告己○○、黃士原二人共同所為之上開十五
    件攜帶兇器竊盜電線既遂犯行及攜帶兇器竊盜未遂犯行間之
    犯意各別，行為互殊，應予分論併罰。
  (四)被告二人坦承涉犯附表編號十六所示之攜帶兇器竊盜未遂犯
    行前，警方已自車號六四二三─ＧＣ號自小客車原持用人黃
    耀煌處得知被告二人於附表編號十六所示時間有使用該車，
    而合理懷疑被告二人為附表編號十六所示竊盜電纜線未遂犯
    行之犯罪嫌疑人等情，業據證人乙○○警員於本院審理時結
    證綦詳（見本院卷第四七頁），尚難認被告二人自首附表編
    號十六所示犯行。惟警方依當時所扣得之證物或情資，尚未
    查知被告二人涉犯附表編號一至十五所示之竊盜犯行，係被
    告二人主動帶同警方前往各該行竊地點勘查採證，警方才得
    知上情等情，亦據證人乙○○警員結證在卷（見本院卷第四
    七至四八頁），是則被告二人對警方主動坦承其於附表編號
    一至十三所示日期日有上開行使偽造特許證犯行及有為附表
    編號一至十五所示之十五件攜帶兇器竊盜電線既遂犯行，並
    帶同警方至各行竊地點查證取贓之行為，已合乎自首之要件
    ，爰依刑法第六十二條前段規定，分別就其渠二人所犯七件
    行使偽造特許證犯行（即除九十七年一月二十九日為警循線
    查獲以外之行使偽造特許證犯行），及附表編號一至十五所
    示之攜帶兇器竊盜電線既遂犯行，減輕其刑。另被告二人所
    犯如附表編號十六所示之竊盜犯行，已著手行竊電纜線而未
    遂，應依刑法第二十五條第二項規定，減輕其刑。
  (五)爰審酌被告二人正值年輕力壯，且四肢健全具完全謀生能力
    ，竟不思正當努力工作營生，僅因貪圖小利，即任意竊取臺
    電公司之電纜線，除了使臺電公司需額外支出修復費用外，
    亦妨礙社會大眾之用電權，對社會造成嚴重之危害，自不宜
    輕縱，惟本院審酌被告二人犯後坦承犯行，且自首其他尚未
    被警方查獲之竊盜犯行，並帶同警方取贓，足認其有悔改之
    意，兼衡其智識程度、家庭狀況、犯罪動機（見本院卷第五
    一頁）復等一切情狀，對被告己○○、黃士原二人分別量處
    如主文第一、二項所示之刑，並定其應執行之刑。
  (六)扣案之利剪一支、鐵條一支、筆記本一本，均係被告己○○
    所有，供其與被告黃士原二人共同行竊臺電公司電纜線所用
    之物，應在被告二人所犯竊盜犯行項下宣告沒收。扣案之雙
    面膠一捲係被告己○○所有，供其行使偽造車牌所用之物；
    扣案之偽造「七三一○─ＳＶ」號車牌二面及偽造數字「三
    」車牌二面，則均係被告己○○所有、因犯偽造特許證犯行
    所生之物，應在被告己○○所犯行使偽造特種文書（特許證
    ）犯行項下宣告沒收。至警方在上開自小客車內扣得之裝鐵
    條之手提袋一個，與本案犯罪無直接關聯性；在臺南縣關廟
    鄉○○路二二九號扣得之剝皮電纜線外皮機一台、磅秤一台
    ，則均係被告二人用來處理所竊得電纜線贓物之物，與本案
    犯罪亦無直接關聯性，均不得宣告沒收，附此敘明。
四、依刑事訴訟法第二百七十三條之一第一項、第二百九十九條
    第一項前段、第三百十條之二、第四百五十四條第一項，電
    業法第一百零五條，刑法第二十八條、第三百二十一條第一
    項第三款、第三百二十一條第二項、第一項第三款、第二百
    十六條、第二百十二條、第二十五條第二項、第六十二條前
    段、第五十一條第五款、第三十八條第一項第二款、第三款
    ，刑法施行法第一條之一第一項、第二項前段，判決如主文
    。
五、如不服本判決應於收受本判決後十日內向本院提出上訴書狀
    ，並應敘述具體理由。如未敘述上訴理由者，應於上訴期間
    屆滿後二十日內向本院補提理由書狀。
本案經檢察官丁○○到庭執行職務。
中    華    民    國    97    年    6     月    2     日
                  刑事第五庭    法  官  林欣玲
以上正本證明與原本無異。
                                書記官  鄭佩玉
中    華    民    國    97    年    6     月    2     日
附錄本案論罪科刑法條：
電業法第105條
竊盜或損壞電桿、電線、變壓器或其他供電設備者，依刑法之規
定從重處斷。
刑法第321條
犯竊盜罪而有左列情形之一者，處六月以上、五年以下有期徒刑
：
一、於夜間侵入住宅或有人居住之建築物、船艦或隱匿其內而犯
    之者。
二、毀越門扇、牆垣或其他安全設備而犯之者。
三、攜帶兇器而犯之者。
四、結夥三人以上而犯之者。
五、乘火災、水災或其他災害之際而犯之者。
六、在車站或埠頭而犯之者。
前項之未遂犯罰之。
刑法第212條
偽造、變造護照、旅券、免許證、特許證及關於品行、能力服務
或其他相類之證書、介紹書，足以生損害於公眾或他人者，處1
年以下有期徒刑、拘役或3百元以下罰金。
刑法第216條
行使第 210 條至第 215 條之文書者，依偽造、變造文書或登載
不實事項或使登載不實事項之規定處斷。
附表：
 ┌──┬────┬────┬───────┬─────┬──────────┬──────────┐
 │編號│臺電所屬│犯罪時間│犯罪地點及被竊│ 所得財物 │ 己 ○ ○ 主 文 欄  │ 黃 士 原 主 文 欄  │
 │    │服務所轄│        │桿號          │          │                    │                    │
 │    │區      │        │              │          │                    │                    │
 ├──┼────┼────┼───────┼─────┼──────────┼──────────┤
 │ 一 │臺南縣歸│97年1月 │臺南歸仁鄉沙崙│銅玻璃電線│己○○犯行使偽造特種│黃士原共同犯攜帶兇器│
 │    │仁鄉服務│15日凌晨│村五甲高幹    │240公尺   │文書罪，處有期徒刑貳│竊盜電線罪，處有期徒│
 │    │所      │2時30分 │17B1-B2       │          │月，扣案之雙面膠壹捲│刑肆月，扣案之利剪壹│
 │    │        │許      │              │          │、偽造「七三一○─Ｓ│支、鐵條壹支、筆記本│
 │    │        │        │              │          │Ｖ」號之汽車車牌貳面│壹本，均沒收。      │
 │    │        │        │              │          │、偽造數字「三」之汽│                    │
 │    │        │        │              │          │車車牌貳面，均沒收；│                    │
 │    │        │        │              │          │又共同犯攜兇器竊盜電│                    │
 │    │        │        │              │          │線罪，處有期徒刑伍月│                    │
 │    │        │        │              │          │，扣案之利剪壹支、鐵│                    │
 │    │        │        │              │          │條壹支、筆記本壹本，│                    │
 │    │        │        │              │          │均沒收；又共同犯攜兇│                    │
 ├──┼────┼────┼───────┼─────┤器竊盜電線罪，處有期├──────────┤
 │ 二 │高雄縣內│97年1月 │高雄縣內門鄉三│銅玻璃電線│徒刑伍月，扣案之利剪│黃士原共同犯攜帶兇器│
 │    │門鄉服務│15日凌晨│坪村內門高幹  │208.8公尺 │壹支、鐵條壹支、筆記│竊盜電線罪，處有期徒│
 │    │所      │3時許   │198-2至B2     │          │本壹本，均沒收。    │刑肆月，扣案之利剪壹│
 │    │        │        │              │          │                    │支、鐵條壹支、筆記本│
 │    │        │        │              │          │                    │壹本，均沒收。      │
 ├──┼────┼────┼───────┼─────┼──────────┼──────────┤
 │ 三 │臺南縣新│97年1月 │臺南縣新化鎮新│銅玻璃電線│己○○犯行使偽造特種│黃士原共同犯攜帶兇器│
 │    │化鎮服務│17日凌晨│和庄知義營區大│193.5公尺 │文書罪，處有期徒刑貳│竊盜電線罪，處有期徒│
 │    │所      │3時至4時│門前山義高幹12│          │月，扣案之雙面膠壹捲│刑肆月，扣案之利剪壹│
 │    │        │許      │0-122         │          │、偽造「七三一○─Ｓ│支、鐵條壹支、筆記本│
 │    │        │        │              │          │Ｖ」號之汽車車牌貳面│壹本，均沒收。      │
 │    │        │        │              │          │、偽造數字「三」之汽│                    │
 │    │        │        │              │          │車車牌貳面，均沒收；│                    │
 │    │        │        │              │          │又共同犯攜兇器竊盜電│                    │
 │    │        │        │              │          │線罪，處有期徒刑伍月│                    │
 │    │        │        │              │          │，扣案之利剪壹支、鐵│                    │
 │    │        │        │              │          │條壹支、筆記本壹本，│                    │
 │    │        │        │              │          │均沒收；又共同犯攜兇│                    │
 ├──┼────┼────┼───────┼─────┤器竊盜電線罪，處有期├──────────┤
 │ 四 │臺南縣新│97年01月│臺南縣新化鎮山│銅玻璃電線│徒刑伍月，扣案之利剪│黃士原共同犯攜帶兇器│
 │    │化鎮服務│17日凌晨│腳里三元帥廟旁│109.5公尺 │壹支、鐵條壹支、筆記│竊盜電線罪，處有期徒│
 │    │所      │3時至4時│山義高幹34-B1 │          │本壹本，均沒收；又共│刑肆月，扣案之利剪壹│
 │    │        │許      │              │          │同犯攜兇器竊盜電線罪│支、鐵條壹支、筆記本│
 │    │        │        │              │          │，處有期徒刑伍月，扣│壹本，均沒收。      │
 │    │        │        │              │          │案之利剪壹支、鐵條壹│                    │
 │    │        │        │              │          │支、筆記本壹本，均沒│                    │
 │    │        │        │              │          │收。                │                    │
 │    │        │        │              │          │                    │                    │
 │    │        │        │              │          │                    │                    │
 │    │        │        │              │          │                    │                    │
 │    │        │        │              │          │                    │                    │
 ├──┼────┼────┼───────┼─────┤                    ├──────────┤
 │ 五 │臺南縣新│97年01月│臺南縣新化鎮山│銅玻璃電線│                    │黃士原共同犯攜帶兇器│
 │    │化鎮服務│17日凌晨│腳里知和高分39│166公尺   │                    │竊盜電線罪，處有期徒│
 │    │所      │3時至4時│左2-左4       │          │                    │刑肆月，扣案之利剪壹│
 │    │        │許      │              │          │                    │支、鐵條壹支、筆記本│
 │    │        │        │              │          │                    │壹本，均沒收。      │
 ├──┼────┼────┼───────┼─────┼──────────┼──────────┤
 │ 六 │臺南縣關│97年01月│臺南縣龍崎鄉龍│銅玻璃電線│己○○犯行使偽造特種│黃士原共同犯攜帶兇器│
 │    │廟鄉服務│21日凌晨│興社區○○道路│275.4公尺 │文書罪，處有期徒刑貳│竊盜電線罪，處有期徒│
 │    │所      │3時許   │前牛埔高分8-B1│          │月，扣案之雙面膠壹捲│刑肆月，扣案之利剪壹│
 │    │        │        │-B2           │          │、偽造「七三一○─Ｓ│支、鐵條壹支、筆記本│
 │    │        │        │              │          │Ｖ」號之汽車車牌貳面│壹本，均沒收。      │
 │    │        │        │              │          │、偽造數字「三」之汽│                    │
 │    │        │        │              │          │車車牌貳面，均沒收；│                    │
 │    │        │        │              │          │又共同犯攜兇器竊盜電│                    │
 │    │        │        │              │          │線罪，處有期徒刑伍月│                    │
 │    │        │        │              │          │，扣案之利剪壹支、鐵│                    │
 │    │        │        │              │          │條壹支、筆記本壹本，│                    │
 │    │        │        │              │          │均沒收。            │                    │
 ├──┼────┼────┼───────┼─────┼──────────┼──────────┤
 │ 七 │高雄縣阿│97年01月│高雄縣阿蓮鄉峰│銅玻璃電線│己○○犯行使偽造特種│黃士原共同犯攜帶兇器│
 │    │蓮鄉服務│22日凌晨│山村峰山高分  │216公尺   │文書罪，處有期徒刑貳│竊盜電線罪，處有期徒│
 │    │所      │3時許   │23-A2         │          │月，扣案之雙面膠壹捲│刑肆月，扣案之利剪壹│
 │    │        │        │              │          │、偽造「七三一○─Ｓ│支、鐵條壹支、筆記本│
 │    │        │        │              │          │Ｖ」號之汽車車牌貳面│壹本，均沒收。      │
 │    │        │        │              │          │、偽造數字「三」之汽│                    │
 │    │        │        │              │          │車車牌貳面，均沒收；│                    │
 │    │        │        │              │          │又共同犯攜兇器竊盜電│                    │
 │    │        │        │              │          │線罪，處有期徒刑伍月│                    │
 │    │        │        │              │          │，扣案之利剪壹支、鐵│                    │
 │    │        │        │              │          │條壹支、筆記本壹本，│                    │
 │    │        │        │              │          │均沒收；又共同犯攜兇│                    │
 ├──┼────┼────┼───────┼─────┤器竊盜電線罪，處有期├──────────┤
 │ 八 │臺南縣關│97年01月│臺南縣關廟鄉龜│銅玻璃電線│徒刑伍月，扣案之利剪│黃士原共同犯攜帶兇器│
 │    │廟鄉服務│22日凌晨│洞村46號之8旁 │93.9公尺  │壹支、鐵條壹支、筆記│竊盜電線罪，處有期徒│
 │    │所      │3時30分 │龜洞42左2B1-B2│          │本壹本，均沒收。    │刑肆月，扣案之利剪壹│
 │    │        │許      │              │          │                    │支、鐵條壹支、筆記本│
 │    │        │        │              │          │                    │壹本，均沒收。      │
 ├──┼────┼────┼───────┼─────┼──────────┼──────────┤
 │ 九 │高雄縣阿│97年01月│高雄縣阿蓮鄉北│銅玻璃電線│己○○犯行使偽造特種│黃士原共同犯攜帶兇器│
 │    │蓮鄉服務│23日凌晨│峰25之1號旁古 │96公尺    │文書罪，處有期徒刑貳│竊盜電線罪，處有期徒│
 │    │所      │3時許   │亭高幹106左2-A│          │月，扣案之雙面膠壹捲│刑肆月，扣案之利剪壹│
 │    │        │        │1             │          │、偽造「七三一○─Ｓ│支、鐵條壹支、筆記本│
 │    │        │        │              │          │Ｖ」號之汽車車牌貳面│壹本，均沒收。      │
 │    │        │        │              │          │、偽造數字「三」之汽│                    │
 │    │        │        │              │          │車車牌貳面，均沒收；│                    │
 │    │        │        │              │          │又共同犯攜兇器竊盜電│                    │
 │    │        │        │              │          │線罪，處有期徒刑伍月│                    │
 │    │        │        │              │          │，扣案之利剪壹支、鐵│                    │
 │    │        │        │              │          │條壹支、筆記本壹本，│                    │
 │    │        │        │              │          │均沒收。            │                    │
 ├──┼────┼────┼───────┼─────┼──────────┼──────────┤
 │ 十 │臺南縣善│97年01月│臺南縣仁德鄉長│銅玻璃電線│己○○犯行使偽造特種│黃士原共同犯攜帶兇器│
 │    │化服務所│24日凌晨│興一街22巷旁後│91.2公尺  │文書罪，處有期徒刑貳│竊盜電線罪，處有期徒│
 │    │        │3時至4時│仁高幹99右C1-B│          │月，扣案之雙面膠壹捲│刑肆月，扣案之利剪壹│
 │    │        │許      │1             │          │、偽造「七三一○─Ｓ│支、鐵條壹支、筆記本│
 │    │        │        │              │          │Ｖ」號之汽車車牌貳面│壹本，均沒收。      │
 │    │        │        │              │          │、偽造數字「三」之汽│                    │
 │    │        │        │              │          │車車牌貳面，均沒收；│                    │
 │    │        │        │              │          │又共同犯攜兇器竊盜電│                    │
 │    │        │        │              │          │線罪，處有期徒刑伍月│                    │
 │    │        │        │              │          │，扣案之利剪壹支、鐵│                    │
 │    │        │        │              │          │條壹支、筆記本壹本，│                    │
 │    │        │        │              │          │均沒收；又共同犯攜兇│                    │
 ├──┼────┼────┼───────┼─────┤器竊盜電線罪，處有期├──────────┤
 │十一│臺南縣善│97年01月│臺南縣永康市大│銅玻璃電線│徒刑伍月，扣案之利剪│黃士原共同犯攜帶兇器│
 │    │化服務所│24日凌晨│灣東路330巷33 │61.8公尺  │壹支、鐵條壹支、筆記│竊盜電線罪，處有期徒│
 │    │        │3時至4時│弄1號旁南元高 │          │本壹本，均沒收；又共│刑肆月，扣案之利剪壹│
 │    │        │許      │幹31左3-左4   │          │同犯攜兇器竊盜電線罪│支、鐵條壹支、筆記本│
 │    │        │        │              │          │，處有期徒刑伍月，扣│壹本，均沒收。      │
 │    │        │        │              │          │案之利剪壹支、鐵條壹│                    │
 │    │        │        │              │          │支、筆記本壹本，均沒│                    │
 │    │        │        │              │          │收。                │                    │
 │    │        │        │              │          │                    │                    │
 │    │        │        │              │          │                    │                    │
 │    │        │        │              │          │                    │                    │
 │    │        │        │              │          │                    │                    │
 ├──┼────┼────┼───────┼─────┤                    ├──────────┤
 │十二│臺南縣善│97年01月│臺南縣永康市民│銅玻璃電線│                    │黃士原共同犯攜帶兇器│
 │    │化服務所│24日凌晨│族路1巷18弄80 │45.6公尺  │                    │竊盜電線罪，處有期徒│
 │    │        │3時至4時│號旁後仁高幹10│          │                    │刑肆月，扣案之利剪壹│
 │    │        │許      │9右16左6-A1   │          │                    │支、鐵條壹支、筆記本│
 │    │        │        │              │          │                    │壹本，均沒收。      │
 ├──┼────┼────┼───────┼─────┼──────────┼──────────┤
 │十三│臺南縣關│97年01月│臺南縣龍崎鄉牛│銅玻璃電線│己○○犯行使偽造特種│黃士原共同犯攜帶兇器│
 │    │廟鄉服務│28日凌晨│埔村7號旁烏山 │150.4公尺 │文書罪，處有期徒刑貳│竊盜電線罪，處有期徒│
 │    │所      │2時30分 │高分13A1-A2   │          │月，扣案之雙面膠壹捲│刑肆月，扣案之利剪壹│
 │    │        │許      │              │          │、偽造「七三一○─Ｓ│支、鐵條壹支、筆記本│
 │    │        │        │              │          │Ｖ」號之汽車車牌貳面│壹本，均沒收。      │
 │    │        │        │              │          │、偽造數字「三」之汽│                    │
 │    │        │        │              │          │車車牌貳面，均沒收；│                    │
 │    │        │        │              │          │又共同犯攜兇器竊盜電│                    │
 │    │        │        │              │          │線罪，處有期徒刑伍月│                    │
 │    │        │        │              │          │，扣案之利剪壹支、鐵│                    │
 │    │        │        │              │          │條壹支、筆記本壹本，│                    │
 │    │        │        │              │          │均沒收。            │                    │
 ├──┼────┼────┼───────┼─────┼──────────┼──────────┤
 │十四│臺南縣新│97年1月 │臺南縣新化鎮礁│          │己○○犯行使偽造特種│黃士原共同犯攜帶兇器│
 │    │化鎮服務│29日凌晨│坑里九層嶺過嶺│          │文書罪，處有期徒刑│竊盜電線罪，處有期徒│
 │    │所      │2時5分許│高分84之1     │          │月，扣案之雙面膠壹捲│刑肆月，扣案之利剪壹│
 │    │        │        │              │          │、偽造「七三一○─Ｓ│支、鐵條壹支、筆記本│
 │    │        │        │              │          │Ｖ」號之汽車車牌貳面│壹本，均沒收。      │
 │    │        │        │              │          │、偽造數字「三」之汽│                    │
 │    │        │        │              │          │車車牌貳面，均沒收；│                    │
 │    │        │        │              │          │又共同犯攜兇器竊盜電│                    │
 │    │        │        │              │          │線罪，處有期徒刑伍月│                    │
 │    │        │        │              │          │，扣案之利剪壹支、鐵│                    │
 │    │        │        │              │          │條壹支、筆記本壹本，│                    │
 │    │        │        │              │          │均沒收；又共同犯攜兇│                    │
 ├──┼────┼────┼───────┤銅玻璃電線│器竊盜電線罪，處有期├──────────┤
 │十五│臺南縣新│97年1月 │臺南縣新化鎮礁│共計200公 │徒刑伍月，扣案之利剪│黃士原共同犯攜帶兇器│
 │    │化鎮服務│29日凌晨│坑里九層嶺林園│尺        │壹支、鐵條壹支、筆記│竊盜電線罪，處有期徒│
 │    │所      │2時30分 │山莊旁九嶺高枝│          │本壹本，均沒收；又共│刑肆月，扣案之利剪壹│
 │    │        │許      │1右9B2至B4    │          │同犯攜兇器竊盜未遂罪│支、鐵條壹支、筆記本│
 │    │        │        │              │          │，處有期徒刑伍月，扣│壹本，均沒收。      │
 │    │        │        │              │          │案之利剪壹支、鐵條壹│                    │
 │    │        │        │              │          │支、筆記本壹本，均沒│                    │
 │    │        │        │              │          │收。                │                    │
 │    │        │        │              │          │                    │                    │
 │    │        │        │              │          │                    │                    │
 │    │        │        │              │          │                    │                    │
 │    │        │        │              │          │                    │                    │
 ├──┼────┼────┼───────┼─────┤                    ├──────────┤
 │十六│臺南縣新│97年1月 │臺南縣新化鎮礁│銅玻璃電線│                    │黃士原共同犯攜帶兇器│
 │    │化鎮服務│29日凌晨│坑里九層嶺48-1│170.5公尺 │                    │竊盜未遂罪，處有期徒│
 │    │所      │2時55分 │號旁之電線桿  │，僅剪斷一│                    │刑肆月，扣案之利剪壹│
 │    │        │許      │              │端，竊盜未│                    │支、鐵條壹支、筆記本│
 │    │        │        │              │遂。      │                    │壹本，均沒收。      │
 └──┴────┴────┴───────┴─────┴──────────┴──────────┘


司法院資訊處製作；財團法人民間司法改革基金會備份。
